臺灣高等法院刑事判決
111年度上訴字第1631號
上  訴  人  
即  被  告  林禎志


選任辯護人  蘇仙宜律師
            金湘惟律師
上  訴  人  
即  被  告  陳王陽



            余思賢


上列上訴人即被告等因妨害秩序等案件，不服臺灣新竹地方法院
110年度訴字第810號，中華民國111年2月24日第一審判決（起訴
案號：臺灣新竹地方檢察署110年度少連偵字第126號、110年度
偵字第5391號），提起上訴，本院判決如下：
    主      文
上訴駁回。               
    事實及理由
一、經本院審理結果，認第一審以上訴人即被告乙○○、丁○○、甲○○（下合稱被告3人）以一行為同時犯刑法第150條第2項第1
    款、同條第1項後段之意圖供行使之用而攜帶兇器，在公共
    場所聚集3人以上下手實施強暴罪、刑法第304條第1項之強
    制罪，從一重以意圖供行使之用而攜帶兇器，在公共場所聚
    集3人以上下手實施強暴罪論處，並依兒童及少年福利與權
    益保障法（下稱兒少保障法）第112條第1項前段規定，加重
    其等之刑，被告丁○○、甲○○均累犯，依司法院釋字第775號
    解釋，按其等所犯情節予以審酌後，認無加重其等刑之必要
    ，而分別判處被告乙○○有期徒刑8月、被告丁○○有期徒刑7月
    、被告甲○○有期徒刑7月，並諭知扣案之開山刀1把、球棒2
    支、IPHONE手機1支（含門號0000000000號SIM卡1張）均沒
    收。其認事用法、量刑及沒收之諭知均無不當，應予維持，
    並引用第一審判決書記載之事實、證據及理由（如附件）。
二、被告3人上訴理由略以：
　㈠被告乙○○部分
　　原審量刑過重，希望從輕量刑。被告乙○○因其朋友即同案被
    告歐文宏遭被害人丙○○積欠債務甚久，一時失慮而犯本案，
    且被告乙○○非累犯，於偵審中坦承犯行，有與丙○○達成和解
    之意願，請審酌被告乙○○之犯後態度，依刑法第59條之規定
    酌減其刑，並給予緩刑之機會云云。
　㈡被告丁○○部分
　　原審量刑過重，希望從輕量刑。被告丁○○受友人請託催討債
    權時，因一時義憤填膺、思慮未周而犯本案，又被告丁○○前
    犯過失傷害罪，並非故意為之，縱與本案之犯罪時間相隔未
    滿5年，仍應有刑法第74條第1項適用之餘地，請審酌被告丁○○對社會規範之認知無重大偏離、行為控制能力無異常、除
    過失傷害罪外無其他前科，以及願與丙○○道歉、賠償等犯後
    態度，請求給予緩刑之機會。被告丁○○大學畢業、為家中經
    濟支柱，須撫養4歲、3歲、1歲之未成年子女，其初無犯罪
    之預謀，純因衝動始犯本案，應認有情堪可憫之客觀情狀，
    請求依刑法第59條減輕其刑云云。
　㈢被告甲○○部分　　
　　原審量刑過重，希望從輕量刑。被告甲○○從事殯葬業，疫情
    影響下，收入不穩定，尚須撫養1未成年子女，其衝動原因
    ，係因丙○○拒絕還款及刻意衝撞車輛，其為友人打抱不平，
    一時氣憤，方犯下本案，此應有情堪憫恕情形，請求依刑法
    第59條減輕其刑云云。
三、本院查：
  ㈠原判決依憑被告3人於警詢、偵查、原審準備程序及審理時之
    自白（見臺灣新竹地方檢察署【下稱新竹地檢署】110年度
    他字第1272號卷【下稱他卷】第4至10頁、新竹地檢署110年
    度偵字第5391號卷【下稱偵卷】第5至11、114至116頁、新
    竹地檢署110年度少連偵字第126號卷【下稱少連偵卷】第8
    至11、25至31、80至82、173至175頁、原審訴字卷第98、10
    2、110、114、115頁）、證人歐文宏於警詢及偵查中之證述
    （見他卷第11至14頁、偵卷第12至15頁、少連偵卷第18至21
    頁、第174頁反面至第175頁）、證人即同案被告陳智鉉、證
    人即同案少年林○展、謝○凱、證人張慧美、連芝伶於警詢之
    證述（見他卷第15至19頁、偵卷第16至22頁、少連偵卷第89
    至92、100至103、114至116、124至125、132至133頁）、現
    場監視器畫面翻拍照片、監視器光碟、新竹市警察局第三分
    局報告扣押物品目錄表暨扣押物品照片、民眾攝錄案發過程
    影像截圖各1份（見他卷第32至58頁、偵卷第25、29、32、4
    8至54、56至60、93至98頁、少連偵卷第12至14、34、38、4
    3至67、83至85、104至109、134頁）等證據，認定被告3人
    犯兒少保障法第112條第1項前段、刑法第150條第2項第1款
    、同條第1項後段之成年人與少年共同犯意圖供行使之用而
    攜帶兇器，在公共場所聚集三人以上下手實施強暴犯行，已
    詳敘所憑之證據與認定之理由，並無任何憑空推論之情事，
    亦與經驗法則、論理法則無違。
　㈡刑事審判旨在實現刑罰權之分配的正義，故法院對有罪被告
    之科刑，應符合罪刑相當之原則，使輕重得宜，罰當其罪，
    以契合社會之法律感情，此所以刑法第57條明定科刑時應審
    酌一切情狀，尤應注意該條所列10款事項以為科刑輕重之標
    準，俾使法院就個案之量刑，能斟酌至當。而量刑輕重係屬
    事實審法院得依職權自由裁量之事項，苟已斟酌刑法第57條
    各款所列情狀而未逾越法定刑度，不得遽指為違法（最高法
    院72年台上字第6696號判例參照）。查原判決關於對被告3
    人科刑之部分，已依刑法第57條各款所列情狀加以審酌（詳
    如原判決第3頁第18行至第4頁第3行所載，本院卷第19至20
    頁），而於法定刑度之內，予以量定，並無違反罪刑相當原
    則、比例原則，或其他逾越法律所規定範圍，抑或濫用權限
    之情事，要屬妥適。
　㈢被告3人雖以上揭情詞提起上訴，惟查：　
　⒈被告3人雖請求依刑法第59條規定減輕其刑云云。惟刑法第59
    條之規定，必於犯罪之情狀，在客觀上足以引起一般同情，
    認為即予宣告法定最低度刑期，猶嫌過重者，始有其適用。
    查被告3人僅因不滿丙○○積欠債務，竟與夥同共犯歐文宏、
    陳智鉉及少年林○展、謝○凱等人，在熙來攘往之公共場所，
    攜帶兇器下手對丙○○實施強暴行為，未顧及少年林○展、謝○
    凱之心智發展尚未成熟，猶與少年林○展、謝○凱共同犯罪，
    令少年林○展、謝○凱誤入歧途，且破壞公共秩序安寧，為社
    會帶來暴戾不良風氣，致安居樂業之百姓惶悚不安，其等所
    為犯行，客觀上實難引起一般人之同情。復觀其本案之犯罪
    情節，被告3人並無犯罪時有何難以防免、不得不然或特別
    值得憫恕之特殊原因與環境。又參諸被告3人上揭犯行之犯
    罪手段、所生損害及被告乙○○之辯護人於本院審理時所陳情
    狀（見本院卷第156頁）、被告甲○○、丁○○提出之刑事準備
    （一）狀所陳情狀（見本院卷第159至165頁），難認被告3
    人之犯罪情狀顯可憫恕，認科以最低度刑仍嫌過重之情形，
    核與刑法第59條之要件未符，自無適用刑法第59條規定酌減
    其刑之餘地。　　
　⒉被告3人雖指摘原審量刑過重云云，惟原審對被告3人之量刑
    ，乃以被告3人之責任為基礎，依刑法第57條各款所列情狀
    ，予以整體觀察綜合考量評價，在法定刑度內酌量科刑，核
    無違法或不當，業如上述。且被告3人所犯之成年人與少年
    共同犯意圖供行使之用而攜帶兇器，在公共場所聚集三人以
    上下手實施強暴罪，經依兒少保障法第112條第1項前段加重
    後，刑法第150條第2項第1款、同條第1項後段之意圖供行使
    之用而攜帶兇器，在公共場所聚集三人以上下手實施強暴罪
    之法定刑（6月以上5年以下有期徒刑）後，原審仍分別量處
    被告乙○○有期徒刑8月、被告丁○○有期徒刑7月、被告甲○○有
    期徒刑7月，幾貼近或等同該條之罪經加重後之法定最輕本
    刑（有期徒刑7月），是被告3人空言泛指原審量刑過重云云
    ，實無理由。　　
　⒊被告乙○○及其辯護人、被告丁○○雖均主張給予緩刑之宣告云
    云。惟按受2年以下有期徒刑、拘役或罰金之宣告，而有下
    列情形之一，認以暫不執行為適當者，得宣告2年以上5年以
    下之緩刑，其期間自裁判確定之日起算：①未曾因故意犯罪
    受有期徒刑以上刑之宣告者。②前因故意犯罪受有期徒刑以
    上刑之宣告，執行完畢或赦免後，5年以內未曾因故意犯罪
    受有期徒刑以上刑之宣告者。刑法第74條第1項定有明文。
    查被告乙○○前因於102年間，因詐欺案件，經臺灣雲林地方
    法院以101年度易字第429號判決判處有期徒刑4月（共5罪）
    ，應執行有期徒刑10月，於102年4月23日因易科罰金而執行
    完畢後，5年以內未曾因故意犯罪受有期徒刑以上刑之宣告
    等情，有被告乙○○之本院被告前案紀錄表1份在卷可參（見
    本院卷第53至55頁）；另被告丁○○固未曾因故意犯罪受有期
    徒刑以上刑之宣告，有被告丁○○之本院被告前案紀錄表在卷
    可憑（見本院卷57至59頁）。惟宣告緩刑與否，核屬法院得
    依職權裁量之事項，法院除審查被告是否符合緩刑之法定要
    件外，仍應就被告有以暫不執行其刑為適當之情形，亦即應
    就被告有無再犯之虞，及能否由於刑罰之宣告而策其自新等
    情，加以審酌（最高法院110年度台上字第3272號判決意旨
    參照）。查被告乙○○、丁○○於犯罪後迄未與丙○○達成和解賠
    償損害，本院審酌被告乙○○、丁○○僅因不滿丙○○遲未清償債
    務，竟與歐文宏、甲○○、陳智鉉及少年林○展、謝○凱等人，
    在人來人往之大馬路上，公然攜帶兇器下手對丙○○實施強暴
    行為，無視少年林○展、謝○凱之身心發展未臻成熟，仍與之
    共同犯罪，恣意破壞社會秩序安寧，藐視法律威信，足徵其
    等法治觀念薄弱，對所為不法行為無自制力，實難認其日後
    無再犯之虞，自有藉刑之執行矯正其等偏差行為，衡平其等
    犯罪所肇損害之必要，故無從為緩刑之宣告。
　㈣綜上，本件被告3人之上訴，均無理由，應予駁回。
據上論斷，應依刑事訴訟法第373條、第368條，判決如主文。
本案經檢察官沈郁智提起公訴，被告3人提起上訴，經檢察官鄭
堤升到庭執行職務。
中　　華　　民　　國　　111 　年　　7 　　月　　14　　日
                  刑事第二十一庭審判長法　官  林怡秀
                                      法　官  劉元斐
                                      法　官  蔡羽玄
以上正本證明與原本無異。
如不服本判決，應於收受送達後20日內向本院提出上訴書狀，其
未敘述上訴之理由者並得於提起上訴後20日內向本院補提理由書
（均須按他造當事人之人數附繕本）「切勿逕送上級法院」。
                                      書記官  陳語嫣
中　　華　　民　　國　　111 　年　　7 　　月　　14　　日
附錄本案論罪科刑法條：
中華民國刑法第150條
在公共場所或公眾得出入之場所聚集三人以上，施強暴脅迫者，
在場助勢之人，處1年以下有期徒刑、拘役或10萬元以下罰金；
首謀及下手實施者，處6月以上5年以下有期徒刑。
犯前項之罪，而有下列情形之一者，得加重其刑至二分之一：
一、意圖供行使之用而攜帶兇器或其他危險物品犯之。
二、因而致生公眾或交通往來之危險。
　　
中華民國刑法第304條
以強暴、脅迫使人行無義務之事或妨害人行使權利者，處3年以
下有期徒刑、拘役或9千元以下罰金。
前項之未遂犯罰之。

附件
臺灣新竹地方法院刑事判決
110年度訴字第810號
公  訴  人　臺灣新竹地方檢察署檢察官
被　　　告　乙○○　男(民國00年0月0日生)
　　　　　　　　　　身分證統一編號：Z000000000號
　　　　　　　　　　住新竹縣○○鄉○○村0鄰○○○00號
　　　　　　歐文宏　男(民國00年00月0日生)
　　　　　　　　　　身分證統一編號：Z000000000號
　　　　　　　　　　住新竹縣○○鄉○○村0鄰○○00○0號
　　　　　　丁○○　男(民國00年0月0日生)
　　　　　　　　　　身分證統一編號：Z000000000號
　　　　　　　　　　住○○市○○區○○路00巷0號
　　　　　　甲○○　男(民國00年0月00日生)
　　　　　　　　　　身分證統一編號：Z000000000號
　　　　　　　　　　住○○市○區○○路0000巷000號
　　　　　　　　　　（現在法務部○○○○○○○○羈押中）
　　　　　　陳智鉉　男(民國00年0月00日生)
　　　　　　　　　　身分證統一編號：Z000000000號
　　　　　　　　　　住新竹縣○○鎮○○路0段00巷0號
　　　　　　　　　　（現在法務部○○○○○○○執行中）
上列被告等因妨害秩序等案件，經檢察官提起公訴（110年度少
連偵字第126號、110年度偵字第5391號），被告等於本院準備程
序進行中，就被訴事實均為有罪之陳述，經本院合議庭裁定由受
命法官獨任進行簡式審判程序，判決如下：
    主    文
乙○○成年人與少年共同犯意圖供行使之用而攜帶兇器，在公共場
所聚集三人以上下手實施強暴罪，處有期徒刑捌月。　
歐文宏成年人與少年共同犯意圖供行使之用而攜帶兇器，在公共
場所聚集三人以上下手實施強暴罪，處有期徒刑捌月。　
丁○○成年人與少年共同犯意圖供行使之用而攜帶兇器，在公共場
所聚集三人以上下手實施強暴罪，累犯，處有期徒刑柒月。　
扣案之開山刀壹把、球棒貳支、IPHONE手機壹支（含門號○○○○○○○○○○號SIM卡壹張）均沒收。
甲○○成年人與少年共同犯意圖供行使之用而攜帶兇器，在公共場
所聚集三人以上下手實施強暴罪，累犯，處有期徒刑柒月。　
陳智鉉成年人與少年共同犯意圖供行使之用而攜帶兇器，在公共
場所聚集三人以上下手實施強暴罪，處有期徒刑柒月。　
    犯罪事實及理由
一、本案犯罪事實及證據，除證據部分，應補充「被告乙○○、歐
    文宏、丁○○、甲○○、陳智鉉（下合稱被告5人）於本院準備
    及簡式審判程序時之自白」、「民眾攝錄案發過程影像截圖
    12張」外，餘均引用附件之記載。
二、論罪科刑：
　㈠核被告5人所為，均係犯刑法第150條第2項第1款、同條第1 
    項後段之意圖供行使之用而攜帶兇器，在公共場所聚集3人
    以上下手實施強暴罪及刑法第304條第1項之強制罪。
  ㈡被告5人與少年林○展、謝○凱，有犯意聯絡及行為分擔，依刑
    法第28條規定，應論以共同正犯。　
　㈢被告5人以一行為同時觸犯意圖供行使之用而攜帶兇器在公共
    場所聚集3人以上下手實施強暴罪及強制罪，為想像競合犯
    ，各應依刑法第55條前段規定，從一重論以意圖供行使之用
    而攜帶兇器，在公共場所聚集3人以上下手實施強暴罪。 
　㈣被告5人於行為時均為年滿20歲之成年人，少年謝○凱、林○展
    則均為12歲以上未滿18歲之少年等節，有其等年籍資料在卷
    可參，應堪認定。又被告5人對於檢察官認定其等主觀上知
    悉與少年謝○凱、林○展共犯本案之罪亦均坦承不諱，是被告
    5人均應依兒童及少年福利與權益保障法第112 條第1 項前
    段規定，加重其等之刑。
　㈤被告丁○○於民國107年間，因過失傷害案件，經臺灣苗栗地方
    法院以107年度苗交簡字第248號判決判處有期徒刑3月確定
    ，於109年12月7日徒刑易科罰金執行完畢。被告甲○○於102
    年間，因販賣毒品案件，經最高法院以102年度台上字第278
    9號判決判處應執行有期徒刑7年確定，於106年6月27日縮短
    刑期假釋付保護管束出監，迄至109年5月29日保護管束期滿
    假釋未經撤銷，視為執行完畢等情，有被告丁○○、甲○○之臺
    灣高等法院被告前案紀錄表各1份在卷可參，足認被告丁○○
    、甲○○於受有期徒刑執行完畢後，5年以內故意再犯本案有
    期徒刑以上之罪，均為累犯，惟觀諸其等所犯上開前案與本
    案所犯罪名相較，犯罪手段、侵害法益及罪質均有不同，本
    院審酌上情，並參照司法院釋字第775 號解釋意旨，認均不
    依刑法第47條第1項規定加重其刑。　　
　㈥被告5人本案所為固然妨害社會秩序安寧，惟並無證據顯示衝
    突已持續增加至難以控制之情或所生危害擴及他人之傷亡，
    核與刑法第150條第2項修正理由說明：「……慮及行為人意圖
    供行使之用而攜帶兇器或者易燃性、腐蝕性液體，抑或於車
    輛往來之道路上追逐，對往來公眾所造成之生命身體健康等
    危險大增，破壞公共秩序之危險程度升高，而有加重處罰之
    必要……」情節有別，本院認尚無依刑法第150條第2項規定加
    重其刑之必要。
　㈦爰以行為人責任為基礎，審酌被告乙○○、歐文宏不思以合法
    方式處理與被害人丙○○之糾紛，竟號召其他成年人及2名少
    年，共同攜帶兇器在公共場所聚集3人以上下手實施傷害，
    造成公眾或他人之危害、恐懼不安，妨害社會安寧秩序，亦
    妨害被害人行動自由，所為實有不該。惟念及被告5人均坦
    承犯行之態度尚可，應已知所悔悟，兼衡被告5人於本院審
    理時各自陳稱以下智識程度、家庭經濟狀況：被告乙○○高中
    肄業，在工地上班，平均月入新臺幣（下同）3萬元，育有1
    名未成年子女需扶養；被告歐文宏高中畢業，在工地上班，
    平均月入3萬5000元，育有1名未成年子女需扶養（見訴卷第
    103頁）；被告丁○○大學肄業，電器行工作，平均月入5萬元
    以內，育有3名未成年子女需扶養；被告甲○○高中肄業，入
    所前在葬儀社工作，平均月入4至6萬元，育有1名未成年子
    女需扶養；被告陳智鉉國中畢業，入監前做電商，平均月入
    3至5萬元，未婚，無子女（見訴卷第115至116頁）。糾紛存
    在於被告乙○○、歐文宏與被害人之間等一切情狀，分別量處
    如主文各項所示之刑。又意圖供行使之用而攜帶兇器，在公
    共場所聚集3人以上下手實施強暴罪之法定本刑為6月以上5
    年以下有期徒刑，被告5人復均應依兒童及少年福利與權益
    保障法第112 條第1 項前段規定加重其刑，是如量處得易科
    罰金之有期徒刑6月，即非適法，特此說明。
三、沒收：
　　扣案之開山刀1把、球棒2支、IPHONE手機1支（含門號00000
    00000號SIM卡1張）為被告丁○○所有供本案使用一節，業據
    被告丁○○供述明確（見訴卷第116至117頁），爰依刑法第38
    條第2項前段規定，宣告沒收之。至被告丁○○受扣押之其餘
    手機3支並無證據足認與本案有關，爰不予宣告沒收。　　
據上論斷，應依刑事訴訟法第273條之1第1項、第299條第1項前
段、第310條之2、第454條第2項，判決如主文。
本案經檢察官沈郁智提起公訴，檢察官陳亭宇到庭執行職務。
中　　華　　民　　國　　111 　年　　2 　　月　　24　　日
                  刑事第一庭  法  官  王凱平  
以上正本證明與原本無異。
如不服本判決應於收受本判決後20日內向本院提出上訴書狀，上
訴書狀應敘述具體理由。上訴書狀未敘述上訴理由者，應於上訴
期間屆滿後20日內補提理由書狀於本院（均須按他造當事人之人
數附繕本）「切勿逕送上級法院」。
中　　華　　民　　國　　111 　年　　2 　　月　　24　　日
                              書記官  鍾佩芳
附錄本案論罪科刑法條：
刑法第150條第1項、第2項第1款
在公共場所或公眾得出入之場所聚集3人以上，施強暴脅迫者，
在場助勢之人，處1年以下有期徒刑、拘役或10萬元以下罰金；
首謀及下手實施者，處6月以上5年以下有期徒刑。
犯前項之罪，而有下列情形之一者，得加重其刑至2分之1：
一、意圖供行使之用而攜帶兇器或其他危險物品犯之。 
　　
刑法第304條第1項
以強暴、脅迫使人行無義務之事或妨害人行使權利者，處3年以
下有期徒刑、拘役或9000元以下罰金。

【附 件：臺灣新竹地方檢察署檢察官110年度少連偵字第126號
、110年度偵字第5391號起訴書】
臺灣新竹地方檢察署檢察官起訴書
                                  110年度少連偵字第126號
                                     110年度偵字第5391號
　　被　　告　乙○○　
　　　　　　　歐文宏　
　　　　　　　丁○○　
　　　　　　　甲○○　
　　　　　　　陳智鉉　
上列被告等因妨害秩序等案件，業經偵查終結，認應提起公訴，
茲將犯罪事實及證據並所犯法條分敘如下：
　　犯罪事實
一、乙○○、歐文宏、丁○○、甲○○、陳智鉉及少年林○展、謝○凱（
    真實姓名年籍詳卷，所涉妨害秩序部分，均另由臺灣新竹地
    方法院少年法庭審理）為朋友關係，緣乙○○、歐文宏與丙○○
    有債務糾紛，乙○○、歐文宏、丁○○、甲○○、陳智鉉及少年林
    ○展、謝○凱得知丙○○駕駛車牌號碼000-0000號自小客車行經
    新竹市香山區經國路三段附近後，其均知悉新竹市香山區經
    國路三段附近道路為人車熙來攘往之公共場所，倘於該處聚
    集三人以上發生衝突，顯足以造成公眾或他人之恐懼不安及
    危害，仍共同基於妨害自由及意圖供行使之用而攜帶兇器在
    公共場所聚集三人以上下手實施強暴行為之犯意聯絡，於民
    國110年4月22日23時25分許，共乘車牌號碼000-0000號、05
    88-SX號自小客車以人數及車輛優勢，追逼丙○○駕駛車牌號
    碼000-0000號自小客車，直至經國路三段73巷27號前停止，
    乙○○、歐文宏、丁○○、甲○○、陳智鉉及少年林○展、謝○凱遂
    下車共同持安全帽、及兇器球棒、開山刀等物砸毀車牌號碼
    000-0000號自小客車之擋風玻璃及板金(所涉毀損部分，未
    據告訴)，再將丙○○拖出車外，期間並以球棒毆打丙○○之身
    體(所涉傷害部分，未據告訴)，再強拉丙○○至車牌號碼0000
    -00號自小客車上，復共同駕車帶丙○○至新竹市青草湖附近
    談判，以此強暴方式妨害丙○○自由行動之權利，後丙○○趁隙
    逃離現場。嗣警獲報到場處理，並拘提丁○○到案，經丁○○同
    意搜索於其駕駛之車牌號碼000-0000號自小客車扣得球棒2
    支及開山刀1把，而循線查悉上情。
二、案經新竹市警察局第三分局報告偵辦。
　　證據並所犯法條
一、證據清單及待證事實：
編號 證據名稱 待證事實 1 被告乙○○於警詢、偵查中之供述及具結證述 1、被告乙○○坦認全部犯 罪事實。 2、佐證全部犯罪事實。 2 被告歐文宏於警詢、偵查中之供述及具結證述 1、被告歐文宏坦認全部犯 罪事實。 2、佐證全部犯罪事實。 3 被告丁○○於警詢及偵查中之供述 1、被告丁○○坦認全部犯  罪事實。 2、佐證全部犯罪事實。 4 被告甲○○於警詢、偵查中供述及具結證述 1、被告甲○○坦認全部犯  罪事實。 2、佐證全部犯罪事實。 5 被告陳智鉉於警詢之供述 被告陳智鉉經傳喚未到，於警詢時坦認有於上開時、地與被告乙○○等人共同持安全帽砸車等情。 6 證人即共犯少年林○展於警詢之供述 佐證全部犯罪事實。 7 證人即共犯少年謝○凱於警詢之供述 佐證全部犯罪事實。 8 證人張慧美於警詢之證述 證明車牌號碼000-0000號自小客車為其所有，於案發當天其將該自小客車出借予其胞弟即被害人丙○○使用之事實。 9 證人連芝伶於警詢之證述 佐證全部犯罪事實。 10 現場監視器畫面翻拍照片30張及監視器光碟1片 佐證全部犯罪事實。 11 新竹市警察局第三分局報告扣押物品目錄表暨扣押物品照片 佐證全部犯罪事實。 
二、按刑法第149條、第150條係以「在公共場所或公眾得出入之
    場所有「聚集」之行為為構成要件，亦即行為不論其在何處
    、以何種聯絡方式（包括社群通訊軟體）聚集，其係在遠端
    或當場為之，均為本條之聚集行為，且包括自動與被動聚集
    之情形，亦不論是否係事前約定或臨時起意者均屬之，因上
    開行為對於社會治安與秩序，均易造成危害；又所謂「聚眾
    」，參酌組織犯罪防制條例第2條第1項及其於106年4月19日
    修正之立法理由，認三人以上在公共場所或公眾得出入之場
    所實施強暴脅迫，就人民安寧之影響及對公共秩序已有顯著
    危害，是將聚集之人數明定為三人以上，不受限於須隨時可
    以增加之情形。查被告乙○○等5人係於前開公共場所聚集，
    並以犯罪事實欄所載之方式對在場之被害人下手施強暴，顯
    已對公共秩序及人民安寧造成危害，其等所為自應已構成刑
    法第150條第1項之妨害秩序罪嫌，先予敘明。
三、核被告乙○○、歐文宏、丁○○、甲○○、陳智鉉所為，均係犯刑
    法第150條第2項第1款、第1項後段之持兇器公然聚眾施強暴
    、同法第304條第1項之強制等罪嫌(報告意旨誤載為刑法第3
    02條)；被告乙○○、歐文宏、丁○○、甲○○、陳智鉉及少年林○
    展、謝○凱就妨害秩序、強制犯行有犯意聯絡與行為分擔，
    請論以共同正犯；其所犯上開2罪，係以一行為觸犯數罪名
    ，為想像競合犯，應從一重之持兇器公然聚眾施強暴脅迫罪
    處斷。而被告乙○○、歐文宏、丁○○、甲○○、陳智鉉均為成年
    人，與少年林○展、謝○凱共同實施上開犯罪，請依兒童及少
    年福利與權益保障法第112條第1項前段規定，加重其刑。至
    扣案之球棒2支、開山刀1把，均為被告丁○○所有而供其犯罪
    所用之物，請依刑法第38條第2項規定宣告沒收之。
四、依刑事訴訟法第251條第1項提起公訴。
　　此　致
臺灣新竹地方法院
中　　華　　民　　國　 110　　年　　11　　月　　7 　　日
　　　　　　　　　　　　　　　檢　察　官　沈郁智
本件證明與原本無異　　　　　　　　　　　　
中　　華　　民　　國　 110　　年　　11　　月　　26　　日
                              書  記  官